最高法院刑事判決　　　　　　　　　　　　　　　九十三年度台上字第六一一九號
　　上　訴　人　甲○○
　　　　　　　　　　（現在台灣台北監獄執行中）
右上訴人因違反毒品危害防制條例案件，不服台灣高等法院中華民國九十三年三月五
日第二審更審判決（九十二年度上更(二)字第八四八號，起訴案號：台灣台北地方法院
檢察署八十九年度偵字第七五五一號），提起上訴，本院判決如左：
    主  文
原判決關於轉讓第二級毒品部分撤銷，發回台灣高等法院。
    理  由
本件原判決撤銷第一審關於轉讓第二級毒品，未遂罪刑部分之判決，改判乃論處上訴
人甲○○以轉讓第二級毒品，未遂罪刑，固非無見。
惟查：毒品危害防制條例第八條之轉讓毒品罪，係指無償讓與他人者而言。稽之卷附
民國八十九年五月三日偵查庭錄音帶譯文，上訴人於檢察官偵查中係供稱：「（問：
大麻呢？）大麻是要給他們做樣品的」、「（問：安非他命呢？）也是樣品，他（指
魏進男）說拿一些做樣品要拿回去看看，要拿回去交代，看可以他才要拿」、「（問
：被抓到這次你有試用嗎？）沒有，這次拿就直接拿給他了，他拿一小塊，我就要拿
給他們試用，他們要拿去試用的，那天他們還沒來，警察就來了」、「（問：魏進男
這次跟你交易怎麼聯絡的？）我們沒有交易，我們就打電話」、「（問：你打給他還
是他打給你？）他打呼叫器給我，我回他電話，這次是他叫我載他回去看他女兒，他
要拿去給別人做樣品，他沒有賣，他是說他朋友要的」，有該錄音帶譯文附卷可憑（
見原審上更(二)卷第七十五至七十七頁）。如果無訛，則扣案之安非他命及大麻，係上
訴人交由證人魏進男轉交魏進男之朋友試用。乃原判決引用上開上訴人之供詞，遽於
事實欄內認定「甲○○復另行起意，欲轉讓第二級毒品安非他命與魏進男，供作日後
販賣該第二級毒品之樣品」（見原判決第二頁倒數第三行至第三頁第一行），其事實
之認定顯與卷內資料不符，已有未合。又證人魏進男始終否認有無償受讓上訴人交付
之安非他命及大麻之犯行，其於第一審法院證稱：「（問：上訴人說四月二十五日去
找你，你說朋友要毒品，查獲的安非他命、大麻是要給你作樣品？）沒有這回事」（
見第一審卷第一二五、一二六頁）。乃原判決未詳細勾稽，遽以上訴人在上開偵查中
之供詞論處上訴人以轉讓第二級毒品，未遂罪刑，亦難謂為允當。上訴意旨執以指摘
原判決此部分不當，非無理由，應認原判決此部分仍有撤銷發回更審之原因。
據上論結，應依刑事訴訟法第三百九十七條、第四百零一條，判決如主文。
中　　　華　　　民　　　國　　九十三　　年　　 十一 　　月　　 十八 　　日
                              最高法院刑事第十庭
                                  審判長法官  呂　潮　澤
                                        法官  吳　昆　仁
                                        法官  孫　增　同
                                        法官  吳　昭　瑩
                                        法官  陳　東　誥
      右正本證明與原本無異
                                              書  記  官
中　　　華　　　民　　　國　　九十三　　年　　 十一 　　月　　二十二　　日
                                                                        Ｃ
